【裁判字號】    91,易,1672
【裁判日期】    920211
【裁判案由】    傷害等
【裁判全文】
臺灣臺北地方法院刑事判決                        九十一年度易字第一六七二號
    公  訴  人  臺灣臺北地方法院檢察署檢察官
    被      告  乙○○  男  四.
右列被告因傷害等案件，經檢察官提起公訴（九十一年度偵字第一七八一三號），本
院判決如左：
    主  文
乙○○共同傷害人之身體，處拘役伍拾日，如易科罰金，以佰元折算壹日；又共同
損壞他人之玻璃陳列櫃壹個，足以生損害於他人，處拘役拾日，如易科罰金，以
佰元折算壹日；應執行拘役柒拾日，如易科罰金，以佰元折算壹日。
    事  實
一、乙○○原係臺北市○○區○○路龍山商場管理員，與該商場二二號進華鐘錶行負
    責人甲○○係朋友關係，民國九十年三月間，二人因金錢糾紛而交惡，同年十月
    三十一日晚上九時許，乙○○竟偕同姓名年籍不詳之成年男子五人，分攜一支掃
    把柄、三支木棍、一支鐵條，前往上址進華鐘錶行，六人基於傷害及毀損之犯意
    聯絡，由乙○○及一名男子分持掃把柄、鐵條，另一名男子則徒手毆打甲○○，
    致甲○○受有顏面裂傷、右手背瘀傷、左前臂瘀傷、頭痛、頭暈等傷害；又另行
    起意，由另三名男子均持木棍擊毀店內玻璃陳列櫃一個，足以生損害於甲○○。
二、案經臺北市政府警察局萬華分局報請臺灣臺北地方法院檢察署檢察官偵查起訴。
    理  由
一、訊據被告乙○○對於在右揭時地夥同姓名年籍不詳之成年男子數人，共同傷害告
    訴人甲○○及毀損進華鐘錶行店內玻璃陳列櫃一個等事實均坦承不諱，核與告訴
    人甲○○之指訴及證人曾漂祥之證詞相符（見九十一年十一月二十六日偵訊筆錄
    ）；並有臺北市立和平醫院診斷書一紙、現場照片八幀附卷可資佐證。被告自白
    核與事實相符，本案事證明確，被告犯行堪以認定，應依法論科。
二、被告將告訴人所有進華鐘錶行內之玻璃陳列櫃一個擊毀，致使不能使用，自足以
    生損害於告訴人。核其毀壞告訴人所有之玻璃陳列櫃，所為係犯刑法第三百五十
    四條之損壞器物罪。另其毆打告訴人成傷，所為係犯刑法第二百七十七條第一項
    之傷害罪。被告與不詳之成年男子五人具有犯意之聯絡及行為之分擔，為共同正
    犯。其所犯上開二罪間，犯意各別，罪名不同，應分論併罰之。本件犯罪時間應
    係九十年十月三十一日晚上九時許，且被告及該五名不詳男子當天持用之工具並
    無機車大鎖，業據告訴人於本院陳明在卷，起訴書此等部分所載，容有未合；且
    傷害他人，未必須以損壞器物之方法為之，或導致損壞器物之結果，公訴人認被
    告所犯上開二罪有牽連關係，亦有未洽，均應予敘明。爰審酌被告犯罪後坦承犯
    行，與告訴人原係朋友關係，竟因金錢糾紛而夥同他人傷害告訴人，並毀損其所
    有物，所為對告訴人造成相當之損害，暨其生活狀況、品行、智識程度、犯罪之
    動機、刺激、手段等一切情狀，量處如主文所示之刑，並諭知易科罰金之折算標
    準。被告及不詳之成年男子五人所攜之木棍三支、掃把柄一支、鐵條一支，均未
    扣案，無證據證明現尚存在，且掃把柄業已損壞，有卷附照片可參，鐵條一支復
    係告訴人鄰居所有，非被告所有之物，爰不為沒收之諭知。
三、公訴意旨另以：被告乙○○於九十年十月三十一日晚間九時許（起訴書誤載為九
    十一年十月三十一日），在龍山商場二二號進華鐘錶行內，對告訴人甲○○恐嚇
    稱：「要讓甲○○死，要對其女兒潑硫酸」，致告訴人心生恐懼，所為另涉有刑
    法第三百零五條之恐嚇危害安全罪嫌云云。公訴人認被告涉有恐嚇告訴人之犯行
    ，無非係以告訴人之指訴及錄音帶一捲為依據。惟按告訴人之指訴目的乃欲使被
    告受刑事追訴，其指訴內容是否為真實，理應慎重查明，不得僅憑告訴人之片面
    指訴，即為不利被告之認定。經查：告訴人固然指訴被告於九十年十月三十一日
    晚間九時許，前往進華鐘錶行內，對其恫稱：「要給伊死」，惟遍閱全卷並無任
    何其他證據可資佐憑，檢察官所指錄音帶一捲，並非九十年十月三十一日當日側
    錄之錄音帶，且其內亦無起訴書所載「要讓甲○○死，要對其女兒潑硫酸」之恐
    嚇內容，業經告訴人當庭陳明在卷，並經本院當庭勘驗無訛（見九十二年一月二
    十八日審判筆錄）。此外，復查無其他積極證據足資認定被告涉有公訴人所指之
    恐嚇犯行，原應為無罪之諭知，然公訴人認此部分與前揭論罪科刑部分，有裁判
    上一罪之關係，爰不另為無罪之諭知。
據上論斷，應依刑事訴訟法第二百九十九條第一項前段，刑法第二十八條、第二百七
十七條第一項、第三百五十四條、第五十一條第六款、第四十一條第一項前段，罰金
罰鍰提高標準條例第一條前段、第二條，判決如主文。
本案經檢察官周治正到庭執行職務
中    華    民    國      九十二      年      二        月      十一    日
                                  臺灣臺北地方法院刑事第四庭
                                      法  官  吳靜怡
右正本證明與原本無異。
如不服本判決，應於判決送達後十日內，向本院提出上訴狀。
                                      書記官  游秀珠
中    華    民    國      九十二      年      二        月      十二    日
附錄本案論罪科刑法條全文：
中華民國刑法第二百七十七條 (普通傷害罪)
傷害人之身體或健康者，處三年以下有期徒刑、拘役或一千元以下罰金。
中華民國刑法第三百五十四條
毀棄、損壞前二條以外之他人之物或致令不堪用，足以生損害於公眾或他人者，處二
年以下有期徒刑、拘役或五百元以下罰金。


司法院資訊處製作；財團法人民間司法改革基金會備份。
